臺灣台南地方法院民事裁定　九十四年度小上字第四一號
　　上　訴　人　甲○○
　　被上訴人　　台南市政府
　　法定代理人　許添財
右當事人間請求給付租金事件，上訴人對於中華民國九十三年十二月二十八日臺灣臺
南地方法院臺南簡易庭九十三年度南小字第二二一二號之第一審民事小額判決提起上
訴，本院裁定如左：
    主    文
上訴駁回。
第二審訴訟費用由上訴人負擔。
    理    由
一、按關於請求給付金錢或其他代替物或有價證券之訴訟，其標的金額或價額在新臺
    幣十萬元以下者，適用小額程序；對於小額程序之第一審裁判之上訴或抗告，非
    以其違背法令為理由，不得為之；再上訴狀內應記載上訴理由，表明下列各款事
    項：一、原判決所違背之法令及具體內容。二、依訴訟資料可認為原判決有違背
    法令之具體事實，民事訴訟法第四百三十六條之八第一項、同條之二十四第二項
    、同條之二十五分別定有明文。又依同法第四百三十六條之三十二準用同法第四
    百六十八條、第四百六十九條第一款至第五款之規定，判決不適用法規或適用不
    當者，為違背法令，而判決有同法第四百六十九條第一款至第五款之各款事由者
    ，為當然違背法令。是當事人對於小額程序之第一審判決提起上訴，如依民事訴
    訟法第四百六十八條規定，以第一審判決有不適用法規或適用法規不當為理由時
    ，其上訴狀或理由書應有具體之指摘，並揭示該法規之條項或其內容，如以民事
    訴訟法第四百六十九條第一款至第五款所列情形為理由時，其上訴狀或理由書，
    應揭示合於該條款之事實，上訴狀或理由書如未依此項方法表明，或其所表明者
    ，顯與上開法條規定之情形不相合時，即難認為已對第一審判決之違背法令有具
    體之指摘，其上訴自難認為合法。
二、本件上訴人就民國九十三年十二月二十八日本院臺南簡易庭九十三年度南小字第
    二二一二號之第一審民事小額訴訟程序之原判決，固於法定期間內提起上訴，然
    就其上訴理由所載，無非係指稱：
（一）原審以海安路臨時綜合商場（下稱：系爭商場）之攤商（本件上訴人係其中之
      一），於向被上訴人取得坐落台南市○○區○○段四六號土地（即文中四五號
      下稱：系爭土地）興建系爭商場過程中，均係委由訴外人黃石紅與被上訴人協
      調取得臨時建築執照及使用執照，而認定訴外人黃石紅係全體攤商之代理人云
      云，然訴外人黃石紅既有代理權，其自可與被上訴人簽訂系爭土地之租賃契約
      ，被上訴人又何須徒勞分別要求全體攤商分別與其簽訂租賃契約？況訴外人黃
      石紅所簽立之切結書，亦僅載明其願於一個月內督促各攤商出具切結書而已，
      是原審認定兩造間成立系爭土地之租賃契約，欠缺法律依據。
（二）被上訴人以系爭土地每期應繳納租金新台幣（下同）五百二十一萬七千四百十
      九元，再由系爭商場所規劃之五百五十七個攤位平均分擔，然系爭商場攤商所
      使用之攤位面積，計有六坪及十坪二種，則攤位使用面積不一，卻需支付相同
      之租金，顯然被上訴人與攤商就系爭土地之租金數額，並未意思表示合致，而
      租金又係租賃契約之要素，顯見兩造就系爭土地之租賃契約並未成立，原審僅
      以台灣省政府於八十三年七月二十九日以八三府財字第六三一五二號函示之「
      臺灣省省有基地租金率調整方案」，作為系爭土地租金之認定依據，即謂兩造
      就系爭土地租金已達成合意，自有違誤。
三、查被上訴人於原審起訴請求之訴訟標的金額為九萬三千六百七十元，在十萬元以
    下，應適用民事訴訟法所規定之小額訴訟程序，合先敘明。又本件上訴人雖對原
    判決提起上訴，然依上訴人所舉之前開上訴理由，無非係指稱：訴外人並無代理
    上訴人簽訂系爭土地租賃契約之權限，且兩造就系爭土地之租金數額並未達成合
    意，原審認定兩造間成立系爭土地之租賃契約，尚有違誤云云。然查：
（一）原審係以上訴人有使用系爭土地，且出具切結書同意繳納租金，因而認定兩造
      就系爭土地已有成立租賃契約之意思表示合致一節，業於原判決理由五（三）
      論述：「雖訴外人黃石紅於八十三年八月三日出具切結書時，未代表被告（即
      上訴人）與原告（即被上訴人）成立租賃契約，然被告事後於八十四年十一月
      二十日確曾依前開訴外人黃石紅對原告所出具之承諾內容，另出具切結書，表
      明願繳交所使用土地租金，並願會同將該切結書至法院認證，嗣亦經本院公證
      在案等情，復如前述，而該切結書既係訴外人黃石紅基於原告之要求，轉向被
      告要求出具之切結書，被告對海安路臨時綜合商場百貨區編號三三九－三六四
      號攤位係其使用之事實亦不爭執，則被告於出具該切結書時，對使用系爭攤位
      須給付租金之對價乙情，自不能諉稱不知，被告既有使用原告提供之系爭土地
      ，復表示願繳納使用上開攤位之租金，則兩造就系爭土地已有成立租賃契約之
      意思表示合致，應堪認定」等語甚明，是上訴人以原審認定兩造間就系爭土地
      成立租賃契約，係誤認訴外人黃石紅有代理上訴人簽訂系爭土地租賃契約之權
      限云云，尚有誤解。
（二）又原審以被上訴人將系爭土地出租予上訴人使用收益，且上訴人亦於八十四年
      十一月二十日出具切結書，載明使用之特定攤位，並承諾願繳付所使用系爭土
      地租金，且上訴人亦可預期系爭土地之租金數額，係依「臺灣省省有基地租金
      率調整方案」之租金利率計收，而認定系爭土地之租金數額應係可得確定，復
      以上訴人既願受分配系爭土地內之攤位，並使用系爭商場內之公共設施，進而
      切結願給付使用系爭土地之租金，自不得僅以上訴人使用之攤位面積作為計算
      租金之依據，而認定上訴人亦應以攤位數平均分擔系爭土地租金，亦即，兩造
      間就系爭土地間確有存在租賃契約，並據而判決被上訴人訴請上訴人給付租金
      為有理由等情，業據原審綜合全案卷證資料，並於判決理由欄中敘明認定之憑
      據。是以，上訴人所舉上開上訴理由，無非係就原審取捨證據、認定事實之職
      權行使，指摘其為不當，並就原審已論斷者，泛言原審適用法規有違誤，然並
      未具體指明原判決有如何違背法令之內容及事實，自不能以原審未採信上訴人
      之答辯理由，即認原判決有違背法令之處，依首揭說明，本件上訴人既未合法
      表明原判決有違背法令之上訴理由，從而，本件上訴人之上訴為不合法，應予
      駁回。
四、據上論結，本件上訴不合法，依民事訴訟法第四百三十六條之三十二第二項、第
    四百四十四條第一項前段、第九十五條、第七十八條，裁定如主文。
中　　　華　　　民　　　國　　九十四　　年　　　二　　　月　　　四　　　日
                                    臺灣臺南地方法院民事第一庭
~B審判長法官　周素秋
~B法　　　官　黃莉莉
~B法      官　張銘晃
右正本證明與原本無異。
本裁定不得抗告。
中　　　華　　　民　　　國　　九十四　　年　　　二　　　月　　　十五　　日
~B法院書記官　鄭吉裕
